【裁判字號】    97,台上,1685
【裁判日期】    970417
【裁判案由】    行使變造私文書等罪
【裁判全文】
最高法院刑事判決            九十七年度台上字第一六八五號
上  訴  人  甲○○
被      告  乙○○
            墨非（馬落石）Russell B. Murphy
            丙○ Leo A. Majich
            丁○○ William Wilson
            戊○○
            己○○
            庚○○ Hwy-Chin Pao
            辛○○ I-Chin Ken又名Catherin Ken
            壬○○ Susan Mcrae
            癸○○ Dick Goldberg
            子○ Christopher Vasil
            丑○○ David Fetterman
            寅○○ Stephen G. Breyer
            卯○ Kenneth Ofgang
            辰○○ Ruth Bader Ginsburg
            巳○○ Clarence Thomas
            午○○ Christopher W. Lacquer
            未○ Kevil W. Martin
            申○○ James W. Obrien
            酉○○ H. Kenneth Norian
            戌○○ Eugene W. Brott
            亥○○ Charles Nettles
            天○○ Ronald W. Stovitz
            地○○ Lauretta Cramer
            宇○○ Mina Ruiz
            宙○○ David S. Wesley
            玄○○○ Patricia L. Grisinger
            黃○○ Ronald Robert Steedman
            Ａ○○ Cydney Tabor Batchelor
            黑利蔘 Judy Harrison
            Ｂ○ David Hackett Souter
            Ｃ○ Anthony Mary Kennedy
            Ｄ○○ Anthony Scalia
            Ｅ○○ Sandra Day O'Connor
            Ｆ○○ William H. Rehnquist
            Ｇ○○ Scott John Drexel
            Ｈ○ Cloe Benson
            Ｉ○ Richard Upson Harker, Jr.
            Ｊ○ Trott
            Ｋ○ Leavy
            Ｌ○ Major William, Jr.
            Ｍ○○ Richard J. Zanassi
            Ｎ○○ Thomas G. Nelson
            Ｏ○○ David R. Thompson
            Ｐ○○ Marie M. Moffat
            Ｑ○ Robert R. Beezer
            Ｒ○○ Melvin Brunetti
            Ｓ○○ Lawrence C. Yee
            Ｔ○○ Patricia D. Scotlan
            Ｕ○ Cecil F. Poole
            Ｖ○ Joseph T. Sneed
            Ｗ○ Joann Earls Robbins
            Ｘ○○ Charles E. Wiggins
            Ｙ○○ Carlos E. Velarde
            Ｚ○○ Lise A. Pearlman
            ａ○○ Alfred T. Coodwin
            ｂ○○ Susan V. Gelmis
            ｃ○○ Peter L. Shaw
            ｄ○○ Thomas G. Nelson
            ｅ○○ Patricia L. Grisinger
            ｆ○ Gary L.Taylor
            ｇ○○ Christopher J. Doukakis
            ｈ○ Richard A. Paez
            ｉ○○ Patty Flores Garcia
            ｊ○○ Barry Russell
            ｋ○○ David V. Kenyon
            ｌ○ William John Rea
            ｍ○○ Richard Arthur Gadbois
            ｎ○ Mina Ruiz
            茉莉 Victoria Molloy
            ｏ○○ Rosalie Ruiz
            ｐ○○○ Charls Paturick
            ｑ○ Joseph W. Russell
            ｒ○○ Marc Marmaro
            ｓ○○○ Adrianne J. Brownstein
            ｔ○ Kimberly Howland Meyer
            ｕ○ Susan Clare-Verrier Jones
            ｖ○○○ Fred R. Puglisi
            ｗ○○ William F. Highberger
            ｘ○○ John Giffith Davies
            ｙ○○ Kenneth W. Anderson
            ｚ○ Jeffery F. Webb
            甲甲 Terrance L. Carson
            甲乙○ Armand Arabian
            甲丙○ Malcolm Millar Lucas
            甲丁 Ronald S. Beard
            甲戊 Janice Rogers Brown
            甲己 Ming William Chin
            維壘加 Kathyyn Mickle Werdegar
            甲庚○ Marvin Ray Baxter
             甲辛○ Howard H. Chao
             甲壬○ Joyce L. Kennard
             甲癸○ Morey Stanley Mosk
             甲子 Ronald Marc George
             甲丑 John C. Rossi
             甲寅 Stephen Phillip Pepe
             甲卯 Richard G. Tarlow
             甲辰○ Andrew Castellamo
             甲巳 Edward A. Hinz, Jr.
             甲午○ H. Walter Croskey
             甲未 Patti Sue Kitching
             甲申 Joan Dempsey Klein
             甲酉 Mildred L. Lillie
             甲戌○ Romona L. Godoyperez,aka
             甲亥○ Margaret Anne Grignon
             甲天○ Orville A. Armstrong
             甲地 Paul A. Turner
             甲宇○ William A. Materson
             甲宙○ Reuben Alcantar Ortega
             甲玄 Miiriam Tigerman Vogel
             甲黃○ Vaino Hassan Spencer
             甲Ａ○ Theodore E. Millard
             甲Ｂ○ Gerald Varno Hollingsworth, Jr.
             甲Ｃ○ Ivy Tak Ling Yuen
             K夫曼 C. Bernard Kaufman
             甲Ｄ Wesley Allen Rusch
             K雷哥 Jerold A. Kriegr
             甲Ｅ Ronald Cappi
             甲Ｆ○ Francisca Noemi Araiza
             K欺他 Edward Y. Kakita
             甲Ｇ○ Kenneth Kingshill
             甲Ｈ○○ Nelson Lindquist Eric
             甲Ｉ Donald Jay Ritt
             甲Ｊ○ Erik F. Stidham
             甲Ｋ○ Robert Lee Toms, Sr.
             甲Ｌ David Strart Eisen
             甲Ｍ○ Harry Lee Hathaway
             昆 John Joseph Quinn Jr.
             甲Ｎ Peter Harold Mason
             甲Ｏ○ David A. Ebershoff
上列上訴人因自訴被告等行使變造私文書等罪案件，不服台灣高
等法院中華民國九十五年五月三十日第二審判決（九十五年度上
訴字第一七九五號，自訴案號：台灣台北地方法院九十三年度自
更(一)字第一七號），提起上訴，本院判決如下：
    主  文
原判決撤銷，發回台灣高等法院。
    理  由
本件原判決以自訴之提起，應委任律師行之；自訴代理人經合法
通知無正當理由不到庭，應再行通知，並告知自訴人。自訴代理
人無正當理由仍不到庭者，應諭知不受理之判決。刑事訴訟法第
三百十九條第三項、第三百三十一條分別定有明文。上訴人即自
訴人 (下稱自訴人 )甲○○具有律師資格，雖無須委任律師為代
理人，惟自訴人如不委任律師為代理人，而自為訴訟行為，即係
以自訴人兼自訴代理人地位，仍有刑事訴訟法第三百三十一條規
定之適用。自訴人提起本件自訴後，經第一審法院合法通知，於
民國九十五年二月十日上午九時三十分準備期日無正當理由不到
庭；復經該院再行合法通知，於九十五年三月三十日下午四時之
審判期日，仍無正當理由而未到庭，其自訴程序自屬違背法律規
定等情。因而維持第一審法院依刑事訴訟法第三百三十一條、第
三百四十三條、第三百零三條第一款、第三百零七條之規定，不
經言詞辯論程序，逕為不受理之判決，駁回自訴人在第二審之上
訴；固非無見。惟查，第一審法院審理時，自訴人已於九十五年
三月二十日具狀聲請法官迴避並移轉管轄，有其聲請書狀附卷足
憑(見一審自更(一)卷第二宗第六五至七六頁)，而經查閱案卷，第
一審法院於自訴人聲請時起迄九十五年三月三十一日判決時止，
似未為准駁之裁定，第一審判決理由復未為相關之說明。則第一
審法院就自訴人關於法官迴避並移轉管轄之聲請，於該案終結前
，究竟有無為准駁之裁定？自訴人於聲請法官迴避後，未於九十
五年三月三十日之審判期日到庭，能否謂係無正當理由而未到庭
？均待調查釐清，第一審就此未予審究，即不經言詞辯論逕就自
訴人之自訴為不受理之判決，自屬於法有違，原法院仍未審究而
予維持，亦非適法。自訴人上訴意旨執此指摘原判決不當，非無
理由，應認有撤銷原判決發回更審之原因。至自訴人追加自訴意
旨指被告乙○○等涉犯業務上登載不實、行使業務上登載不實文
書、恐嚇危害安全、誹謗、業務侵占等罪嫌部分，雖分屬刑事訴
訟法第三百七十六條第一款、第三款之案件，然自訴意旨認與其
自訴偽造私文書部分，有裁判上一罪關係，基於審判不可分原則
，應併予發回。
據上論結，應依刑事訴訟法第三百九十七條、第四百零一條，判
決如主文。
中    華    民    國  九十七  年    四    月   十七   日
                      最高法院刑事第十庭
                          審判長法官  洪  文  章
                                法官  王  居  財
                                法官  郭  毓  洲
                                法官  黃  梅  月
                                法官  邱  同  印
      本件正本證明與原本無異
                                      書  記  官
中    華    民    國  九十七  年    四    月  二十三  日
                                                      V


司法院資訊處製作；財團法人民間司法改革基金會備份。
